臺灣臺南地方法院刑事判決　　　　　　　　　　　　九十三年度簡上字第二四七號
　　上　訴　人　臺灣台南地方法院檢察署檢察官
　　被　　　告　甲○○
右列上訴人因被告竊盜案件，不服本院九十三年度簡字第一六四七號中華民國九十三
年七月二十三日第一審簡易判決（聲請簡易處刑書案號：九十三年度偵字第五六九二
號），提起上訴及移
０四三號），本院管轄之第二審合議庭判決如左：
    主  文
原判決撤銷。
甲○○連續結夥三人以上竊盜，累犯，處有期徒刑壹年陸月。
扣案鑰匙貳支均沒收。
    事  實
一、甲○○曾於民國八十五年間因犯違反肅清煙毒條例、麻醉藥品管理條例案件，經
    台灣高等法院台南分院分別判處有期徒刑三年八月、八月，定執行刑為有期徒刑
    四年二月，於九十一年十一月三十日縮刑期滿執行完畢，仍不知悔改，意圖為自
    己不法之所有，並基於概括犯意，先於九十三年五月二十六日上午六時許，在台
    南縣永康市○○路二五八之二號前，以其所有之鑰匙，竊取乙○○所有車號ＰＫ
    Ｕ─三一二號重機車（價值約新台幣〈下同〉一萬元）得手後，留供己用。甲○
    ○復與黃健昌（業經本院判處拘役七十日在案）共同意圖為自己不法之所有，同
    年五月二十七日上午五時許，共同騎乘上開ＰＵＫ─三一二號重機車，至台南縣
    永康鹽信街一四六巷三十七號「同洋板金股份有限公司」（以下簡稱同洋公司）
    圍牆邊，竊取該公司所有之鋁板一片（價值約五千元）得手後，旋於同日上午五
    時三十分許，在台南縣永康市○○○路五九二巷台南女子技術學院第四校門口前
    ，為警當場查獲，並扣得甲○○所有供竊取機車用之鑰匙一支。甲○○再承前犯
    意於同年七月六日凌晨五時許，在台南市○區○○路三段七八一巷一五二號前，
    趁四下無人之際，以其所有之汽車鑰匙，竊取郭水吉所有之車牌ＵＦ─三九一三
    號廂型車一部得手後，供己作為代步之用，嗣於同年七月十六日下午四時許，駕
    駛上開廂型車並搭載楊明憲，前往台南縣永康市○○○路三六五巷「世新資源回
    收場」內時為警當場查獲，並扣得甲○○所有供竊取廂型車之鑰匙一支。甲○○
    再承前犯意與楊明憲（另由臺灣高等法院臺南分院併案審理中）、惠全福（另由
    檢察官偵辦中），共同意圖為自己不法之所有，於同年七月二十三日晚上八時許
    ，至台南縣新市鄉大洲村六一之二號之工寮，由惠全福負責在外把風，甲○○與
    楊明憲進入前開工寮內竊取總重量約八十公斤之電線一批（價值約二萬元）。得
    手後，甲○○與楊明憲將電線搬運至由惠全福所駕駛之車牌號碼四八二─ＭＸ號
    營小客車之後車廂時，適丙○○、郭恭安於巡視工寮時發現上情。
二、案經台南縣警察局永康分局、善化分局報請臺灣臺南地方法院檢察署檢察官偵查
    後聲請簡易判決處刑及移送併辦。
    理  由
一、右揭事實，業據被告甲○○於偵查及本院管轄第二審合議庭審理中坦承不諱，核
    與被害人乙○○、郭水吉、丁○○、丙○○指訴、證人郭恭安及共犯楊明憲、惠
    全福證述之情節相符，並有扣案鑰匙二支可證，及贓物認領保管單、車輛竊盜資
    料個別查詢報表附卷可稽，被告自白核與事實相符，事證明確，其犯行應足認定
    。
二、核被告所為，係犯刑法第三百二十條第一項竊盜罪及第三百二十一條第一項第四
    款結夥三人以上竊盜罪。其與黃健昌就竊取鋁片；及與楊明憲、惠全福竊取電線
    之犯行間，有犯意聯絡及行為分擔，均為共同正犯。被告前後多次竊盜犯行，時
    間緊接，犯罪構成要件相同，顯均係基於概括之犯意反覆為之，為連續犯，依法
    論以結夥三人以上竊盜一罪，並加重其刑。又被告有如事實欄所述之科刑及執行
    紀錄，有卷附臺灣高等法院被告全國前案紀錄表可按，其受有期徒刑之執行完畢
    ，五年以內再犯有期徒刑以上之罪，為累犯，依法遞加重其刑。原審以被告犯行
    明確，依法論罪科刑，固非無見，然查本案移送併辦部分，與檢察官起訴部分有
    連續犯之裁判上一罪關係，原審未及審酌，諒有未洽。次按管轄第二審之地方法
    院合議庭受理簡易判決上訴案件，認案件有刑事訴訟法第四百五十二條之情形者
    ，應即撤銷原判決，逕依通常程序為第一審判決（法院辦理刑事訴訟簡易程序案
    件應行注意事項第十四條參照），本件被告連續竊盜，且併辦之加重竊盜罪最輕
    法定本刑為有期徒刑六月，考其案情已顯不適於簡易判決處刑。原判決既有上開
    可議，檢察官上訴意旨執此而認原判決不當，為有理由，自屬不能維持，應由本
    院管轄合議庭撤銷原判決，並依通常程序為第一審判決。爰審酌被告犯罪動機、
    目的、手段、損害及犯罪後態度等一切情狀，量處如主文所示之刑。扣案鑰匙二
    支係被告所有，且供犯罪所用之物，業據被告供明在卷，併依法宣告沒收。末查
    ，台灣台南地方法院檢察署檢察官移送併辦（九十三年度偵字第八三四二號、九
    十三年度偵字第一二０四三號）之事實，與前揭起訴論罪科刑之事實，有連續犯
    之裁判上一罪關係，本院自應一併審理，附此敘明。
據上論斷，應依刑事訴訟法四百五十五條之一第一項、第三項、第四百五十二條、第
三百六十九條第一項前段、第三百六十四條、第二百九十九條第一項前段，刑法第二
十八條、第五十六條、第三百二十一條第一項第四款、第四十七條、第三十八條第一
項第二款，判決如主文。
本案經檢察官戊○○到庭執行職務
中      華      民      國      九十四      年    一    月     十三     日
                                  臺灣臺南地方法院刑事第六庭
                                      審判長  法  官  陳忠鎣
                                              法  官  林勝利
                                              法  官  鍾邦久
右正本證明與原本無異。
如不服本判決，應於判決送達後十日內，向本院提出上訴狀。
                                              書記官  張豐榮
中      華      民      國      九十四      年    一    月     十三     日
 附錄法條：
中華民國刑法第三百二十一條
犯竊盜罪而有左列情形之一者，處六月以上、五年以下有期徒刑：
一  於夜間侵入住宅或有人居住之建築物、船艦或隱匿其內而犯之者。
二  毀越門扇、牆垣或其他安全設備而犯之者。
三  攜帶兇器而犯之者。
四  結夥三人以上而犯之者。
五  乘火災、水災或其他災害之際而犯之者。
六  在車站或埠頭而犯之者。
前項之未遂犯罰之。
